臺灣高等法院高雄分院刑事判決　　　　　　　　　九十一年度上易字第一四一七號
　　上訴人
　　即被告　　甲○○
右上訴人因竊盜案件，不服臺灣高雄地方法院九十一年度易字第一一○三號中華民國
九十一年七月卅日第一審判決（起訴案號：臺灣高雄地方法院檢察署九十年度偵緝字
第一四七號），提起上訴，本院判決如左：
      主  文
上訴駁回。
      事  實
一、甲○○前於民國八十六年間曾因違反麻醉藥品管理條例案件，經台灣高雄地方法
    院於八十六年十二月三十日判處有期徒刑三月確定，並於八十七年六月十四日執
    行完畢，仍不知悔改，與王武存共同基於意圖為自己不法所有之概括犯意聯絡與
    行為分擔，先於九十年二月二十四日下午二時三十分許，在高雄市○○區○○路
    全家福鞋店前，由甲○○在旁把風，王武存則持其所有之鐵螺絲及客觀上足供兇
    器使之老虎鉗各一支，竊取乙○○所有車牌號碼ＧＦ二─八四八號重型機車得手
    後，二人復承前之概括犯意，隨即由王武存騎乘該竊得之機車，甲○○則騎乘先
    前二人所共乘之ＸＣＸ─一三七號機車再同往高雄縣鳳山市○○街家樂福大賣場
    之停車場，於同日下午三時三十分許，仍係由甲○○在旁把風，王武存則仍持同
    一之老虎鉗及鐵螺絲各一支，著手撬開丙○○所有車牌號碼輕型機車電門鎖之際
    ，為據報前來之員警當場捕獲下手行竊之王武存而未得逞，並扣得上開行竊所用
    之工具，在旁把風之甲○○則趁隙逃逸，嗣於同日下午四時十分許，經王武存帶
    同員警至高雄市○○區○○街一三二巷十九之一號二樓甲○○之住處，始將之逮
    獲。
二、案經高雄縣警察局鳳山分局移送臺灣高雄地方法院檢察署檢察官偵查起訴。
      理  由
一、訊之上訴人甲○○矢口否認竊盜，辯稱：案發當時我在家中睡覺，有二哥二嫂王
    啟信、王曉菁可證明，沒有與王武存一起偷機車云云。惟查上訴人甲○○有於右
    揭時地，與共同被告王武存共同行竊之事實，業據共同被告王武存於警訊、偵查
    、原審陳述綦詳，本院調查時証人即共同被告王武存仍陳稱：確實是甲○○在旁
    把風，沒有冤枉他等語（見九十一年十月十六日本院訊問筆錄），被害人乙○○
    、丙○○於警訊中亦證述確有於右揭時地遭竊，並經證人即警員嚴培疆、林金盈
    、張振邦、劉坤仲及劉璟璨於原審審理中就查獲之經過各證稱：「當時接到報案
    ，我穿便服就過去現場，當時有二個人在場，其中一個坐在機車看起來像在把風
    ，這部機車是停在要竊取機車的後面，也就是另一位要偷的ＺＩＵ７２１號機車
    的後面，動手偷的那一位當時就蹲在機車旁用一支老虎鉗及螺絲釘要破壞大鎖，
    當時螺絲釘已敲到大鎖裡面，但還沒有敲開，當時我距離他們約三、四十公尺，
    我穿著便衣及拖鞋，坐在機車上的人是面向我有看到我，他不以為意以為我不是
    警察，之後我就往他們方向跑，後來是另一位同事林金盈，他們看林金盈穿制服
    ，坐在機車上的那一位就喊跑，他就自己跑掉了，動手偷車的那一位就騎上他們
    先前偷來的那部ＺＦ２－８４８號機車要跑，坐在機車上的那一位我們沒有抓到
    ，動手偷車的那一位騎著贓車要飛過圍欄，結果沒有飛過去就被我們逮捕了，之
    後我們依王武存所說去將坐在機車上的那一位逮捕回來，帶回來的這一位確實就
    是當時我看見坐在機車上的那一位，與在庭上的這一位的身高、體型很相像」「
    與嚴培疆所述相同。當時我一過去，他們就分開跑了，坐在機車上的那一位騎機
    車跑的時候我只有看到他的背面，與在庭上的這位體型很相像。當時有依王武存
    所說逮捕那位坐在機車上跑掉的那一位就是我當時看到跑掉的那一位」「被告王
    武存在偷鳳山市家樂福停車場偷機車時被民眾發現報案，我同事嚴培疆及林金盈
    先到現場，據這二位同事表示當場先抓到王武存，另一位在旁邊把風的騎車逃逸
    ，當時這部機車的大鎖及電門鎖已被破壞了，實際情形要問這二位員警較清楚。
    抓到王武存後，就由我們製做筆錄，當時王武存坦承犯行並說在旁把風的是甲○○，之後就由王武存帶同我們到甲○○住於松崗路住所，當時我與劉坤仲一同進
    入甲○○住所，由他二哥敲甲○○房門叫他起來，我看到甲○○時他的樣子不像
    是睡很久的樣子，他的精神狀況就像是還沒有睡的樣子，像是一般正常人醒著的
    樣子沒有睡眼惺忪的樣子，他的神情不太自然，當時他沒有穿睡衣，是穿一般的
    外出服裝，當時我們就向他說明王武存有指認是他有參與偷竊，請他到派出所說
    明，當時他就跟著我們回所裡，並沒有像一般被查獲的犯嫌一樣如果沒有做的話
    會極力否認的樣子」「當時扣到老虎鉗及鐵螺絲各一支，鐵螺絲長約七、八公分
    長，前面尖尖的，被告是用該鐵螺絲將大鎖、電門鎖。我們就由王武存帶同我們
    去甲○○位於松崗路住處找甲○○，當時開門的是甲○○的二哥，當時他二嫂也
    在家，他二哥說甲○○在他房間裡面，他就敲門叫甲○○起來，在我們看到甲○○時，甲○○確實是在房間裡用棉被蓋著躺在床上，但我們叫他起來時，他並沒
    有像一般人睡覺被叫醒時睡眼惺忪、無精打采的樣子，反而是神情有點緊張」「
    當時我是戒護王武存跟著劉坤仲及張振邦一起到甲○○住所，我一直在門外，他
    們在屋內查獲甲○○的情形我就不清楚了，他們帶著甲○○出來時，看甲○○的
    神情並不像是剛睡醒的樣子，他精神狀況還是很清醒」等語屬實。前開證人就查
    獲之經過及逮獲上訴人甲○○時，上訴人甲○○之神情舉止不似剛睡醒之模樣等
    情證述明確，已如前述；再者上訴人甲○○先則於警訊時，辯稱其於案發之前一
    日即九十年二月二十三日二十二時許即開始睡覺，至翌日即案發當日之下午四時
    十分許警方至家中敲門時始起來，期間並未外出云云，然於檢察官偵查中則辯稱
    係案發當日之上午八時許開始睡覺，至同日下午三、四時許始為警方叫醒等語在
    卷，上訴人甲○○就其何時開始睡覺之供述前後不一，是否可信已啟人疑竇；況
    與證人即甲○○之二嫂王曉菁於警訊中證述在其自二十三日十九時起至翌日二十
    四日十五時外出止之期間內，甲○○均在房內睡覺等語中，就上訴人甲○○係自
    二十三日之十九時即開始睡覺乙節亦有所出入，益證上訴人甲○○前開之辯解要
    屬卸責之詞，顯不足採。至証人即上訴人之二哥王啟信於本院審理時雖陳稱：當
    天下午甲○○在睡覺等語，惟查王啟信既是上訴人甲○○之二哥，其証詞難免偏
    頗，且與共犯王武存所述完全不符，王啟信之証言尚難遽信。復有贓物認領保管
    收據二紙在卷，及共同被告王武存所有供犯罪所用之老虎鉗及鐵螺絲各一支扣案
    可資佐證，事證實明確，上訴人甲○○所辯係卸責之詞，不足採信，其犯行已堪
    認定。
二、按刑法第三百二十一條第一項第三款之攜帶兇器竊盜罪，係以行為人攜帶兇器竊
    盜為其加重要件，此所謂兇器，其種類並無限制，凡客觀上足對人之生命、身體
    安全構成威脅，具有危險性之兇器均屬之，且祇須行竊時攜帶此種具有危險性之
    兇器為已足，並不以攜帶之初有行兇之意圖為必要，最高法院五十五年台上字第
    五四九號、七十九年台上字第五二五三號判例意旨參照，而老虎鉗係金屬材質厚
    鈍之器具，依社會通念，在客觀上足以對人體構成危害，自係刑法第三百二十一
    條第一項第三款所稱之兇器，上訴人甲○○與王武存共同持以竊取乙○○及丙○○所有之機車各一輛，核其所為，係犯刑法第三百二十一條第一項第三款之攜帶
    兇器竊盜既遂罪及未遂罪。上訴人甲○○就上開竊盜犯行，與王武存間有犯意之
    聯絡及行為之分擔，為共同正犯。又上訴人甲○○所為二次竊盜犯行，時間緊接
    ，犯罪構成要件相同，顯係出於概括之犯意為之，為連續犯，應依刑法第五十六
    條之規定，論以一情節較重之攜帶兇器竊盜既遂罪。上訴人甲○○前於八十六年
    間曾因違反麻醉藥品管理條例案件，經台灣高雄地方法院判處有期徒刑三月確定
    ，並於八十七年六月十四日執行完畢乙節，有臺灣高等法院被告全國前案紀錄表
    一份在卷可考，其於刑之執行完畢後五年內，再犯有期徒刑以上之本罪，為累犯
    ，應依法遞加重其刑。
三、原審適用刑法第二十八條、第五十六條、第三百二十一條第一項第三款、第四十
    七條、第三十八條第一項第二款規定，並審酌上訴人甲○○除曾有違反麻醉藥品
    管理條例案件外，尚有竊盜前科，竟又持兇器竊取他人財物，顯不知悔改，且犯
    後飾詞圖卸，所竊取之財物價值非鉅，並經被害人領回，未擴大損害之範圍等一
    切情狀，量處有期徒刑一年。並說明扣案之老虎鉗、鐵螺絲各一支為共同被告王
    武存所有，且供其等行竊所用之物，業據共同被告王武存供明在卷，其依刑法第
    三十八條第一項第二款規定併予宣告沒收之理由。經核原判決認事用法並無不合
    ，量刑亦屬適當，上訴人甲○○上訴否認竊盜，為無理由，應予駁回。
據上論結，應依刑事訴訟法第三百六十八條，判決如主文。
本案經檢察官張金塗到庭執行職務。
中      華      民      國    九十一    年      十      月    三十一    日
                              臺灣高等法院高雄分院刑事第八庭
                                  審判長法官  郭雅美
                                        法官  裕斗
                                        法官  張盛喜
右正本證明與原本無異。
不得上訴。
                                  法院書記官  魏文常
中      華      民      國    九十一     年     十      月     三十一   日
附錄：本判決論罪科刑法條：
刑法第三百二十一條第一項第三款
犯竊盜罪而有左列情形之一者，處六月以上五年以下有期徒刑：
一、於夜間侵入住宅或有人居住之建築物、船艦或隱匿其內而犯之者。
二、毀越門扇、牆垣或其他安全設備而犯之者。
三、攜帶兇器而犯之者。
四、結夥三人以上而犯之者。
五、乘火災、水災或其他災害之際而犯之者。
六、在車站或埠頭而犯之者。
